【裁判字號】    99,基小,1352
【裁判日期】    990831
【裁判案由】    給付扣押款
【裁判全文】
臺灣基隆地方法院基隆簡易庭小額民事判決
原      告  台灣金聯資產管理股份有限公司
法定代理人  己○○
訴訟代理人  廖建台
            乙○○
            庚○○
被      告  甲○○○○○○○○.
訴訟代理人  戊○○
上列當事人間請求給付扣押款事件，本院於民國99年8月3日言詞
辯論終結，判決如下：
    主  文
原告之訴駁回。
訴訟費用新臺幣壹仟元由原告負擔。
    事實及理由要領
一、原告起訴主張：訴外人第一商業銀行股份有限公司已於民國
    91年12月2 日將訴外人丁○○、陳文昌之全部債權讓與原告
    ，原告並已於91年12月2 日以經濟日報公告代債權讓與之通
    知。查原告向訴外人丁○○、陳文昌催請還款，卻不獲置理
    ，經原告聲請強制執行，經本院民事執行處於98年11月25日
    扣押命令，命被告應於債權金額（即新臺幣〈下同〉4,028,
    891 元、利息及違約金等）範圍內扣押訴外人丁○○每月得
    支領之各項薪資債權1/3，續於98年12月16 日核發移轉命令
    ，將上開債權移轉予原告。詎料，經原告向被告聯絡並發函
    通知，皆未獲被告置理。為此爰依債權讓與之法律關係提起
    本訴等語，並聲明：被告應給付訴外人丁○○自98年12月份
    起至99年6月18日退保日止6個月又18天之薪資之1/3共5萬8,
    080元，及自98年12月16日起至清償日止，按年息5% 計算之
    利息。
二、被告則以：訴外人丁○○每月之薪資為2萬6,400元，惟訴外
    人丁○○已於99年6月15 日離職，且訴外人丁○○離職前被
    告並未收到法院核發之扣押命令及移轉命令，故被告已將訴
    外人丁○○全部薪水結算給付訴外人丁○○等語，資為抗辯
    ，並為聲明：原告之訴駁回。
三、原告主張之上開事實，業據其提出債權讓與證明書、臺灣板
    橋地方法院債權憑證、強制執行金額計算書分配表、經濟日
    報、本院98年11月25日基院慧98司執助實字671 號扣押執行
    命令、98年12月16日基院慧98司執助實字第671 號移轉執行
    命令、催告函暨回執聯、勞保局電子閘門查詢作業被保險人
    投保資料查詢（以上均為影本）為證，復經本院調取本院98
    年度司執助字第671 號執行全卷核閱無訛，惟被告仍執前揭
    情詞置辯，是本件應酌者為，本院核發之系爭扣押命令及移
    轉命令是否已合法送達被告？原告是否已經取得訴外人丁○
    ○對被告系爭薪資之債權？
四、經查，本院98年度司執助字第671 號之扣押及移轉之執行命
    令，分別於98年11月25日、98年12月16日依據囑託執行法院
    即臺灣板橋地方法院調得之相對人家安大藥局登記地址「基
    隆市○○區○○路259號1樓」而為送達，經郵寄送達回證上
    所載之實際收受人分別為「丁○○」、「丙○○」收受且分
    別在送達回證上之「受僱人」及「本人」欄位處打勾簽收，
    而移轉命令部分在收受人「丙○○」簽字旁甚且記載「負責
    人」字樣等情，為兩造所不爭執，復經本院調閱上開執行卷
    宗核閱無訛。然查，本件被告即上開扣押命令及移轉命令之
    相對人（於該扣押及移轉事件為第三債務人）家安大藥局係
    屬獨資商號，有原告提出之營業登記資料公示查詢在卷可稽
    ，故家安大藥局與其獨資經營者即本件被告巫宗麟係屬一體
    （最高法院43年台上字第601 號判例參照），家安大藥局本
    身並無權利能力（最高法院42年台抗字第12號判例參照），
    而受僱家安大藥局者實係受僱巫宗麟。本件系爭扣押命令及
    移轉命令除應受送達人均係記載無權利能力之「家安大藥局
    」外，並未記載獨資經營者巫宗麟，故系爭扣押及移轉命令
    並未向應受送達人巫宗麟為送達，已難認發生送達之效力，
    甚且，系爭扣押命令之實際收受人雖係被告巫宗麟之受僱人
    「丁○○」，原依強制執行法第30條之1 準用民事訴訟法第
    137條第1項規定對受僱人所為之補充送達，應發生送達之效
    力，然因受僱人丁○○為本件原告聲請扣押薪資之對象，且
    據證人丙○○於本院99年8月26日言詞辯論期日之證述：「
    （問：你有無將該移轉命令轉交應受送達人巫宗麟）沒有，
    當時收到時我有問丁○○，她說她也有收到，她說是詐騙集
    團，就將該執行命令撕毀丟垃圾桶」等語，更可證受僱人丁
    ○○應未將上開由其收受之扣押命令轉交予應受送達人巫宗
    麟，故如許向兼有利害關係之受僱人丁○○而為補充送達，
    必使應受送達人即僱主巫宗麟，蒙受不為轉交之損害。是應
    類推適用民事訴訟法第137條第2項規定，系爭扣押命令縱係
    由被告之受僱人丁○○收受送達，亦不生補充送達之效力。
    另系爭移轉命令實際收受人雖係係勾選「本人」，並記載「
    負責人丙○○」，然家安大藥局之負責人係「巫宗麟」並非
    「丙○○」，故系爭移轉命令之送達亦難認已合法生效。從
    而，上開本院98年度司執助字第671 號強制執行所核發之98
    年度司執助實字第671 號扣押命令及移轉命令均難認已對應
    受送達人巫宗麟為合法送達，既未經合法送達，自不發生扣
    押被告對訴外人丁○○薪資債務之效力，亦不發生薪資債權
    移轉之效力。
五、綜上所述，原告依據本院98年司執助實字第671號強制執行
    程序所核發之扣押命令及移轉命令主張被告應給付扣押款而
    提起本訴並無理由，不應准許。
六、據上論結，原告之訴為無理由，依民事訴訟法第78條、第87
    條第1項，判決如主文。
中    華    民    國    99    年    8     月    31    日
                  基隆簡易庭法  官  林淑鳳
以上正本係照原本作成。
對於本件判決如有不服，應於收受送達後20日內向本院提出上訴
書狀，上訴於本院合議庭，並按他造當事人之人數附具繕本。
當事人之上訴，非以判決違背法令為理由不得為之，上訴狀應記
載上訴理由，表明下列各款事項：
(一)原判決所違背之法令及其具體內容。
(二)依訴訟資料可認為原判決有違背法令之具體事實。
中    華    民    國    99    年    8     月    31    日
                            書記官  王鵬勝

司法院資訊處製作；財團法人民間司法改革基金會備份。
